Inventaris van het archief van de familie Boreel, 1443-1931; Familie Pels, 1571-1862; Stichting Frankendaal, 1637-1877
Nationaal Archief, Den Haag
- INVENTARIS VAN HET FAMILIEARCHIEF BOREEL 1443-1931, DEEL I: 17E EN 18E EEUW
  - 17E EEUW, II.
    - Brieven, A.
      - Willem Boreel (1591-1668), 4.
        - Brief van Willem Boreel uit Parijs betreffende de invoer van traan door Nederlandse kooplieden in Frankrijk, 2 februari 1663; 68; 2 stukken
          Bevat ook een transcriptie.
        - Brieven van Willem Boreel uit Parijs aan Van Zuilichem (Constantijn Huyghens), 1663-1664; 69-70; 2 stukken
          - 1 juli 1663., 69
          - 6 juli 1664., 70
        - Brief van Willem Boreel uit Parijs aan de Staten-Generaal betreffende de pretensie van vrijdom van havengelden voor Nederlandse schepen in Franse havens, 21 oktober 1666; 71; 1 stuk
        - Brief van Willem Boreel aan Van Zuilichem (Constantijn Huyghens), z.d.; 72; 2 stukken
        - Brief van Willem Boreel aan de Staten-Generaal betreffende het gezantschap voor het Hof van Vlaanderen en Middelburg, 1658; 73; 2 stukken
        - Brief van Willem Boreel, z.d.; 73A; 4 stukken
          Een dergelijk stuk als inv. nr 73 blijkbaar een fragment. Bevat ook een transcriptie
        - Brief van Willem Boreel aan de Staten-Generaal, 6 augustus 1660; 74; 1 stuk
        - Brief van Willem Boreel aan zijn zoon, 10 februari 1665; 75; 1 stuk
        - Brieven van Willem Boreel aan de Engelse koning, 1668; 76; 1 omslag
          Bevat minuten van brieven van Willem Boreel en kopieën van brieven van leden van de koninklijke familie over de verplichtingen van het hof aan de familie Boreel.
        - Brief van J. Gool aan Willem Boreel, 20 maart 1664; 77; 1 stuk
        - (Willem Boreel) Gedichten van Caspar Barlaeus, met bijgevoegd schrijven aan Gulielmus Borelius, 3 april 1639; 78; 2 stukken
      - Johan Boreel, 5.
        Extraordinaris ambassadeur en ordinaris ambassadeur in Engeland, 1667-1672.
        - Verbaal van Johan Boreel, 1667-1672; 78A-78G; 4 delen
          Voor een lijst van correspondenten zie de
          bijlage die achter de inventaris is opgenomen.
          - 18 november 1667 - 1 augustus 1668., 78A
            Ook van Johan Meerman.
          - 1 augustus 1668 - 1 april 1669., 78B
          - 20 juli 1669 - 27 februari 1671., 78C
            Ook van Coenraad van Beuningen.
          - 28 februari 1671 - 15 april 1672.78e Ingekomen resoluties van de Staten-Generaal en de Staten van Holland, behorende bij de verbalen 1667-1670, 78D; 1 band
          - Ingekomen resoluties van de Staten-Generaal en de Staten van Holland, behorende bij de verbalen1667-1670, 78E; 1 band
          - Ingekomen resoluties van de Staten-Generaal1667-1668, 78F; 2 stukken
          - Minuten van uitgaande brieven van Johan Meerman en Johan Boreel, gedeputeerden van de Staten-Generaal ter nadere voorbereiding van de Triple Alliantie, met kopie-akte van aanstelling1668, 78G; 1 omslag
      - Abraham Boreel, 6.
        - Brief van Abraham Boreel aan François Moens, 13 juni 1662; 79; 1 stuk
        - Brief van Abraham Boreel aan Willem Boreel, 31 augustus 1662; 80; 1 stuk
      - Jacob Boreel, 7.
        - Brieven van Jacob Boreel aan zijn vader Willem Boreel, 1661-1668; 81; 1 omslag
        - Brief van Jan Boreel aan het College ter Admiraliteit in Zeeland betreffende de opdracht aan schipper Cornelis Persoons, om turven te vervoeren uit Holland naar Mechelen, 20 oktober 1656; 82; 2 stukken
          Bevat ook een "Opgave van het Koninklijk Huis-Archief, nl. van het aldaar gevonden is, gedaan door den Heer Eberling, met medeweten den Heer Groen van Prinsterer - Sept. 1840", aantekeningen over drie documenten uit de jaren 1650, 1654, 1660 aangaande de betrekkingen van Johan Boreel met de Oranjes (zie inv. nr. 65a en ook
          inv. nr. 3).
        - Brief van Joh. Boreel aan Gilles Fagel bevattende informatie over zeezaken en de oorlog met Engeland. Met bijlagen, 9 april 1672; 83; 3 stukken
        - Brieven van Joh. Boreel aan zijn secretaris Govert van Hille, 1669-1670; 84; 1 omslag
          Bevat ook een ontslagbrief.
        - "Oorspronkelijke brieven" van Jan Boreel aan R. van Kinschot en anderen, medegedeeld door Jhr. G.L.F. van Kinschot, 1661-1666; 84A; 1 deel en 1 stuk
          Uitgegeven door het Historisch Genootschap Utrecht, 1852. Bijgevoegd is een kranteartikel "Johan de Witt's voorzorg tegen zeeziekte" van J.J. Moerman.
      - Willem Boreel (1675-1727), 9.
        Ordinaris ambassadeur in Frankrijk, 1726-1727.
        - Rekest van Joannes Brandt, predikaat in de Remonstrantse gemeente te Loon, 28 december 1703. Met geleidebrief ondertekend door Willem Boreel namens schepenen, 85; 2 stukken
        - Correspondentie van Willem Boreel, ambassadeur in Frankrijk, met de Staten-Generaal, 1726; 85A; 1 omslag
          Ontbreekt in Aanwinsten en in Legatiearchieven.
        - Instructie van de Staten-Generaal voor Willem Boreel, ambassadeur in Frankrijk, 1726; 85B; 1 katern
      - Hans Bontemantel en Henrik Spiegel, 10.
        - Verklaring van Gillis van Veggelen, koperslager, tot last van Jan Corsten, 13 mei 1669; 86; 1 stuk
          Het stuk is door Hans Bontemantel en Henrik Spiegel ondertekend.
      - Johan Boreel de Mauregnault, zie inv. nr. 31., 11.
      - Adriaan Boreel, 12.
        - Brief aan de gecommitteerden ter Admiraliteit van de Maze betreffende de aankomst te Goeree, 22 juni 1707; 86A; 1 stuk
        - Transcriptie van een brief van de Koning-Stadhouder gericht aan (Jhr.) Boreel. Met bijlage 1928, april/mei 1699; 86B; 2 stukken
    - Zendingen en commissies, B.
      Zie voor extractresoluties inzake nominaties van de heren Boreel voor belangrijke zendingen en ambassadeposten tevens inv. nr. 193.
      - Diploma vanwege de Staten-Generaal bestemd voor het Engelse Hof betreffende de ambassade van Willem Boreel, met Van Reide en Joachimi, 31 december 1643; 87; 1 charter
        Perkament. Afhangend zegel dat overigens zeer beschadigd is.
        charter
      - Dagboek van ambassadeur Willem Boreel gedurende zijn verblijf in Frankrijk, 1650-1651; 88; 1 band
        Het dagboek behelst ook het verslag van een reis naar Bordeaux.
      - Rapport van Willem Boreel, ridder, heer van Duynbeke, Westhove, ambachtsheer in Domburgh, raad en pensionaris van Amsterdam, opgesteld naar aanleiding van zijn verrichtingen als gedeputeerde van de Staten-Generaal en bestemd voor de koning van Denemarken en Noorwegen, aartsbisschop Frederic en de Raad van Bremen, betreffende de bemiddeling in het conflict tussen de aartsbisschop enerzijds en Bremen anderzijds, en de gehouden conferentie vanwege de koning van Denemarken, augustus 1639; 89; 1 deel
      - Rapport van Willem Boreel, Albert Sonck en Johan van Weede, commissarissen en ambassadeurs bestemd voor de koning van Denemarken en Noorwegen inzake een gehouden conferentie binnen de stad Stade, 1641; 89A
        Bevat ook een extract uit het origineel verbaalrapport bovengenoemd afkomstig uit de papieren van Jhr. Van Meede, ambassadeur in Wenen.
        Ontbreekt.
      - Extract-resoluties., 1626, 1678; 90; 2 stukken
        - Extractresolutie van de Staten van Holland en West- Friesland waarbij goedgevonden wordt dat aan Willem Boreel, resident te Venetië, na zijn ambassadeperiode een zetel in de Hoge Raad wordt toegekend.2 augustus 1626, 90A
        - Extractresolutie van de Staten-Generaal waarbij Boreel en Dijckvelt de commissie tot de buitenlandse zaken van de Staten-Generaal rapporteren inzake de pogingen om de hertog van Villa Hermosa te disponeren tot het aannemen van de voorgestelde voorwaarden tot vrede zoals die door de ambassadeur van Frankrijk in Nijmegen zijn voorsteld, alsmede het voorstel voor een wapenstilstand.20 mei 1678, 90B
      - Brief van Willem Boreel aan de koning van Denemarken en Noorwegen, 1639; 91; 1 stuk
        Fragment.
      - Verzamelde stukken van Willem Boreel, z.d.; 92; 4 stukken
        - lijst met deputaties en ambassades, blijkbaar van Willem Boreel, over de jaren van 1618-1650, z.d.
        - namen van Spaanse graven, z.d.
        - een gebed voor het huis van de ambassadeur, z.d.
        - aantekeningen betreffende de begrafenis van Willem Boreel, z.d.
      - Akte waarbij de Heren Zeventien van de VOC mr. Willem Boreel als advocaat aanstellen, 8 september 1618; 93; 1 stuk
      - Commissiebrief voor Willem Boreel als raad en pensionaris van Amsterdam, 30 oktober 1627; 94; 1 stuk
      - Aanstellingsakte voor mr. Willem Boreel als advocaat van Middelburg, 3 augustus 1613; 95; 1 stuk
      - Brief vanwege de Staten-Generaal naar Frankrijk verstuurd betreffende de ambassade van Willem Boreel, 1652; 96; 1 stuk
        Perkament. Met afhangend zegel.
      - "Extract uyt de Reekeninge van de Hoff-houdinge" betreffende het tractement aan Johan Boreel, hofmeester van Zuid-Holland. Met bijlage., z.d., 1648 en 1652; 97; 3 stukken
      - Verbaal gehouden door Johan Meerman, extraordinaris ambassadeur betreffende de voorvallen gedurende zijn commissie in Engeland van 30 september 1667 tot 18 november 1667, de datum van aankomst van Johan Boreel in Londen, 98; 1 band
        Dit lijvige boekdeel is in perkament gebonden. Overigens was Johan Meerman gecommitteerd in een resolutie van de Staten-Generaal van 12 september 1667.
      - Verdrag betreffende het hernieuwen van een samenwerkingsverband tussen de Republiek der Verenigde Nederlanden en Frankrijk, 1662; 98A; 1 band
        Perkament. Afhangend zegel in rode was.
    - Goederen en testamentaire beschikkingen, C.
      - Extract uit het register van de weeskinderengoederen berustende in de Weeskamer van Middelburg betreffende het ontslag van Maria Boreel en de administratie van haar goederen, 22 februari 1641; 99; 1 stuk
      - Overdrachtsbrieven van goederen afkomstig van Willem Boreel, zoon van Johan Boreel, 1692; 100; 5 stukken
      - Extract uit de `appoinctementen' van de Staten van Holland en West-Friesland betreffende de vrijdom van lasten voor huizen in Amsterdam en Outshoorn, 6 april 1637; 101; 1 stuk
      - Beschikking van Willem Boreel op de leen, en de allodiale goederen in Zeeland en Vlaanderen, afkomstig van het sterfhuis van zijn grootvader, 4 oktober 1660; 102; 1 stuk
        Bevat ook een opschrift van Jacob Boreel.
      - Testament van Willem Boreel en Jacoba Carels. Met afschrift van een notariële akte, 14 juni 1632; 103; 1 stuk
        Het testament is op perkament geschreven.
      - Testamentaire beschikkingen, ondertekend door J. Grotenhuys, Johan Testheum, J. Polyaner, Pieter Rans, Willem Boreel (copia), 13 november 1626; 104; 1 stuk
      - Brief van de Francijners aan Jacob Boreel betreffende de overdracht van goederen gelegen in Vlaanderen, 8 augustus 1698; 105; 2 stukken
        Met een geleidebriefje van W. del Court.
      - Declaratie van Willem Boreel, ordinaris ambtenaar van de Staten-Generaal aan de koning van Frankrijk wegens zijn jaarlijkse traktement en gemaakte onkosten over de periode, 18 november 1658 - 17 november 1659; 106; 1 stuk
      - Brief van Willem Boreel uit Parijs aan zijn broer betreffende hun onderlinge transactie en akkoord inzake de verkoop der successie ab intestato van neef Floris Soop. Met bijlagen., 23 januari 1658; 107; 3 stukken
      - Verklaring van Pieter Boreel dat zijn zuster Pieternella Boreel aan het echtpaar Jeremias de Bavous en Anna Cauw 50 pond heeft terugbetaald, 22 februari 1670; 108; 1 stuk
      - Extract uit het register van het gerecht van Hoogelande, betreffende een transport van een hofstede aan de Vecht bij de Rode Brug bij Utrecht door Petertgen Jans Dochter, Claes Jacobs van Meenen, 2 december 1643; 109; 1 stuk
      - Transcriptie van een notariële akte, waarbij Willem Boreel Willemsz. zich verbindt de revenuen van 't ijkersambt, door Jacob Boreel aan hem geconfereerd, te zullen laten strekken tot voordeel van de boedel van zijn ouders, 28 april 1691; 110; 1 stuk
        De transcriptie dateert uit de twintigste eeuw.
      - Transcripte van een testament van de advocaat Pieter Boreel, 1641; 111; 1 stuk
      - Transcriptie van een akte van huwelijksvoorwaarden tussen dr. Johan van der Sypoort en Catharina Boreel, 28 november 1646; 112; 1 stuk
    - Onderscheidingen en titels, D.
      - Diploma van koning Karel I van Engeland waarbij Willem Boreel verheven wordt tot Engels Baronet, 24 maart 1644; 113; 1 stuk
      - Diploma van koning Jacobus I van Engeland, waarbij Jan Boreel geridderd wordt, 20 april 1622; 114; 1 stuk
      - Translaatakte waarbij koning Karel II van Engeland voor Willem Boreel, ridder en baronet alsmede ambassadeur, erkent schuldig te zijn tweeduizend en tachtig ponden sterling, bij diverse gelegenheden in Oxford voorgeschoten aan koning Karel I, 1653; 115; 1 omslag
      - Stukken betreffende contacten met het Engelse koningshuis, 1678-1717 en z.d.; 115A; 1 omslag
        - schuldbekentenissen van personen die geld ontvangen hebben van ambassadeur Willem Boreel voor de dienst van koning Karel I van Engeland, met een bijgevoegde namenlijst, z.d.
        - brief van koning Karel II van Engeland aan de hertog van York met de raad om te vluchten, 28 februari 1678. Kopie.
        - akten van schuldbekentenissen van de Engelse koning aan Willem Boreel, z.d.
        Het betreft vertalingen.
        - schuldbekentenissen van koning Karel II van Engeland, met bijbehorende stukken, z.d.
        Bevat ook stukken betreffende pogingen die door Adriaan Boreel in het werk gesteld zijn om restitutie te verkrijgen, 1717.
      - Diploma van koning Karel I van Engeland opgesteld in Oxford, waarbij aan het geslacht van Boreel de erfelijke titel van baron wordt verleend, 21 maart 1644; 116; 1 omslag
        Het betreft een vertaling in het Engels.
      - Diploma's van Jacobus I en Karel I, koningen van Engeland, 20 april 1622; 117; 1 stuk
        Het betreft vertalingen en extracten.
      - "Erectio Willmi. de Boreele Militis in gradum Baronetti", transcriptie van een akte waarbij Willem Boreel de erfelijke titel van baron wordt verleend, (1644); 118; 1 stuk
    - Varia, E.
      - "Conciones in Catechesin Heydelbergensem", stuk over de Heidelbergse Cathechismus, (c. 16e-17e eeuw)., 119; 1 katern.
      - Missive van de gecommitteerde raden van Zeeland betreffende het proces tussen Adolph Esken, Rutger Luttelkust cum suis, en kapitein Calcher met de soldaten van zijn garnizoen, inzake het door de soldaten in beslaggenomen Ebberveltse garenstaal en lint, 22 november 1622; 120; 1 stuk
        Ondertekend door Jan Boreel.
      - Titelpagina van een boek waarop staat vermeld: "September artes liberales etc. conscriptoe a Johanne Henrico Alstediö. Herbornae Nassovionum 1620, waarop geschreven "Adami Borelj", 121; 1 stuk
      - Ordonnanties van de Staten van Holland en West- Friesland en van burgemeesters en regeerders van de stad Amsterdam en andere stukken betreffende het alarmeren van troepen, 1672-1673; 122; 5 stukken
        Deels in druk. Bevat ook een alarmbevel ten name van kapitein Adriaen van Loon, ondertekend Munter, 1684, en een "Ordre op de Alarm" te Amsterdam.
      - Brochure met twaalf Spreuken en zinrijke gezegden uit een oud boekje van 1689, opgedragen aan mevrouw Isabella Coymans, echtgenote van mr. Jacob Boreel, hoofd-officier en raad in Amsterdam, 123
        In negenvoud; in latere tijd gedrukt.
      - "'t Evangely volgens Mattheus en de brief van Paulus aan de Romainen in 't Grieksch, met een nieuwe nederduitsche vertaaling, van woord tot woord onder het Grieksch gevoegt, door wijlen Adam Boreel etc.", 1693; 123A; 2 delen
        Uitgegeven in Amsterdam door Jan Rieuvertsz.
        Gebonden in perkamenten band. Gedrukt.
      - Portret van Andries Bicker, z.d.; 123B; 1 stuk
      - "Scripta Adami Borelii Posthuma, Quibus proefiscus ejusdem Tractatus: Ad Legem & Testimonium, olim editus, cum annexis in sine nonnullis aliis ad haec spectantibus. Cosmopoli, typis impressoris M.D.C.LXXXIII", 123C; 1 deel
        Gebonden in perkament. Gedrukt. In het Latijn.
      - "Commentarius in Danielem formum Anglice scriptus ab Hughone Broughtono, nunc Latinitate donatus per Joannem Boreel", Mittelburgens. Basileae, 123D; 1 deel
        Geschreven door Johannes Boreel.
        Gebonden in perkament. Gedrukt.
      - Adam Boreel, Sein Lebens und seine Schriften. Inaugural-Dissertation von Walther Schneider, Giessen, 1911; 123E; 1 deel
        In het Duits.
      - Diverse opstellen van H. van Malsen, z.d.; 123F; 1 omslag
        - overgedrukt uit het jubileumnummer van "De Nederlander" getiteld: "In 's Lands Dienst" over Willem Boreel ambassadeur.
        - "Het Voorspel v.d. Oorlog van 1672".
        - uit de "N.R.C." "De Franschman getroefd" enz.
        - "Nederwolken".
      - Krantenartikel betreffende de plundering van het huis van burgemeester Jacob Boreel, 1696; 123G; 1 stuk
  - 18E EEUW, III.
    - Brieven, A.
      - Jacob Boreel Jansz. (( 4 April 1778)., 1.
        - Brieven van Gustaaf Willem baron Von Imhoff, gouverneur-generaal van Nederlands-Indië; Batavia, 15 december 1738 - 10 april 1750; 124; 1 pak.
        - Brief van Catharina Bicker aan haar vader Jacob Boreel Jansz., 31 augustus 1762; 125; 1 stuk
        - Brief van A. Fagel, geboren Boreel, aan haar vader Jacob Boreel Jansz., 5 december 1791; 126; 1 stuk
        - Brief van Willem Boreel aan zijn vader, z.d.; 127; 1 stuk
        - Brieven van Jacob Boreel Jansz. aan zijn moeder mevrouw Pels, weduwe van Jan Jeronimus Boreel, 1761-1764; 128; 1 omslag.
          Bevat ook correspondentie van Willem Boreel Jbzn. aan zijn grootmoeder, en van A.M. Boreel geboren Munter.
        - Brief van Salomon Dedel, gehuwd met Agnes Maria Boreel, dochter van Jan Joronimus Boreel en Anna Maria Pels, aan de weduwe Boreel geboren Pels, 1761-1763; 129; 2 stukken.
        - Brieven van Gravin D'Usson van de Poll aan Jacob Boreel Jansz. Met bijlage, 1761-1763, en z.d.; 130; 1 omslag.
        - Brieven van rouwbeklag bij het overlijden van de ambassadrice Boreel, van de prins van Oranje, van prins Karel van Nassau en van hertog Lodewijk van Brunswijk, 1761; 131; 1 omslag
          Ook in het Frans.
        - Brieven van C. Backer Jansz. aan Jacob Boreel Jansz., 1759-1760; 132; 1 pak.
        - Correspondentie en stukken betreffende de ambassade van Jacob Boreel Jansz. naar Engeland, 1759-1761; 133; 2 pakken
        - Brief van A. Pels & Zn. Kopie. Met bijlage, 21 oktober 1762; 134; 2 stukken.
        - Brief van H. Bicker, 24 november 1761; 135; 1 stuk
        - Brief van Egremont, 1 januari 1763; 136; 1 stuk
        - Brief van C.J. Schrijver, 1 maart 1756; 136A; 1 stuk
      - Willem Boreel Jacobszn., 2.
        - Brieven van Jacob Boreel Jansz. aan zijn zoon Willem Boreel. Met bijlagen, 1762-1772 en z.d.; 137; 1 omslag.
        - Brieven van de weduwe A.M. Boreel, geboren Pels, aan haar kleinzoon Willem, 1760-1765; 138; 1 omslag
        - Brieven van mevrouw Bicker-Boreel aan haar broer Willem Boreel, 1761-1765 en z.d.; 139; 1 omslag
        - Brieven van mevrouw De Salgas geboren Boreel aan haar broer Willem Boreel Jacobzn., 1778-1779; 140; 1 omslag
        - Brieven van Jacob Boreel Jacobszn. aan zijn broer Willem Boreel. Met bijlagen., 1765-1789 en z.d.; 141-143; 3 omslagen
          - 1765-1768 en z.d., 141
          - 1785-1787, 142
          - 1788-1789, 143
        - Brieven van Jacob Boreel Wzn. aan zijn vader Willem Boreel, 1791; 144; 2 stukken
        - Brieven van C.E. de Larrey aan Willem Boreel Jacobszn., 1765-1789; 145; 1 omslag
        - Brieven van H. de Larrey aan Willem Boreel Jacobszn., 1766-1791 en z.d.; 146; 1 pak
        - Brieven van François Fagel aan zijn zwager Willem Boreel Jacobszn.. Met bijlage, 1764-1772; 147; 1 omslag
          Bevat ook een anoniem geschreven boekje
          "Description philosophique de caractère de feu mr. F. Fagel", 1773.
        - Brieven van mevrouw A.M. Fagel geboren Boreel aan haar broer Willem Boreel Jacobszn., 1763; 148; 1 pak
        - Brieven van de griffier H. Fagel senior, 1779-1787; 149; 1 omslag
        - Brieven van H. Fagel junior, griffier en zoon van François Fagel en A.H. Boreel, aan zijn oom en voogd Willem Boreel Jacobszn., 1784-1790; 150; 1 omslag
        - Brieven van J. Fagel aan zijn oom en voogd Willem Boreel Jacobszn., 1786-1787; 151; 1 omslag
        - Brief van Cateau Fagel, later gehuwd met G. Boreel, aan haar oom en voogd Willem Boreel Jacobszn., 30 juli 1786; 152; 1 stuk
          in het Frans.
        - Brieven van Robert Fagel, zoon van Francois Fagel en A.M. Boreel, aan zijn oom en voogd Willem Boreel, 1786-1790; 153; 4 stukken
        - Brieven van F.W. Fagel aan zijn oom en voogd Willem Boreel Jacobszn., 1785-1787; 154; 5 stukken
        - Brieven van De Salgas aan Willem Boreel Jacobszn., 1757-1785; 155; 1 omslag
        - Aantekeningen over de familie De Salgas, verkregen door bemiddeling van mevrouw Van Zeggelen, (1835); 155A
        - Brieven van Van Tuyll van Serooskerken van Zuylen aan Willem Boreel Jacobszn., 1759-1762; 156; 1 omslag
        - Brieven van Mossel aan Willem Boreel Jacobszn., 1761-1763; 157; 1 omslag
        - Brieven van Breidenbach aan Willem Boreel Jacobszn., 1761-1764; 158; 1 omslag
        - Brieven van de heer Blackwood, officier aux Gardes, en een brief van R. Hind aan Willem Boreel Jacobszn., 1762-1768; 159; 1 omslag
        - Brieven van graaf van Mecklenburg Strelitz aan Willem Boreel Jacobszn., 1764-1765; 160; 3 stukken
        - Brieven van de graaf van Coloma aan Willem Boreel Jacobszn., 1765-1770; 161; 1 omslag
        - Brieven van François Bigot aan Willem Boreel Jacobszn., 1767-1777; 162; 1 omslag
        - Brieven van de A. Maclaine aan Willem Boreel Jacobszn., 1766-1786 en z.d.; 163; 1 omslag
        - Brieven van O. Almeida aan Willem Boreel Jacobszn., 1771-1784; 164; 1 omslag
        - Brieven van C. de Husarzewski aan Willem Boreel Jacobszn., 1779-1780 en z.d.; 165; 4 stukken
        - Brieven van Geelvinck aan Willem Boreel Jacobszn., 1784; 166; 2 stukken
        - Brieven van P. Bentinck en brieven van Louis Bridel aan Willem Boreel Jacobszn., 1784-1795; 167; 1 omslag
        - Brieven van de heer Llano aan Willem Boreel Jacobszn., 1784-1788 en z.d.; 168; 1 omslag
        - Brieven van graaf G. van Limburg Stirum aan Willem Boreel Jacobszn., 1786 en z.d.; 169; 4 stukken
        - Brieven van graaf F. van Limburg Stirum aan Willem Boreel Jacobszn., 1784-1785 en z.d.; 170; 1 omslag
        - Brieven van Colin aan Willem Boreel Jacobszn, z.d; 171; 1 stuk
        - Brief van P.W. Rengers aan Willem Boreel Jacobszn., z.d.; 172; 1 stuk
        - Brieven van zakenman W. Sickesz.. Met bijlagen, 1788-1789; 173; 1 omslag
        - Brieven van: - J.W. Hogguer 1787 en z.d. - Comte de Mirabel, 1786-1787 - Thulemeier, 1785 - Kalitchoff, 1786-1788 - Reischach, 1786., 174; 1 omslag
        - Brieven van: - F. Gervinus, 1790 - Alfieri 1790-1791 - Duc de Mivervois, 1763., 175; 1 omslag.
          In het Frans. Bevat ook stukken betreffende Pruisische staatslieden.
        - Brieven van: - James Harris, 1766-1785 en z.d. - Comte de Bunge, 1786., 176; 1 omslag
        - Brief van prins Henri de Prusse, 1768; 177; 1 stuk
        - Brieven van: - J. Palairet, 1765 - George Ernest Lucius, 1784-1788 - D. Kerfbijl, 1790 - I. van Eck van Panthaleon, 1778., 178; 1 omslag
        - Correspondentie met in Engeland woonachtige en verblijvende personen, 179; 1 doos
          Ongeordend.
        - Correspondentie aan en betreffende mevrouw douairière en T.C. Godin, heer van Boelestein geboren Ten Hove, die op de hofstede Vrijheidslust bij De Bilt verblijven, 1793; 180; 1 omslag
    - Titels, commissies, onderscheidingen, B.
      - Brieven die niet aan de familie Boreel geadresseerd zijn, 1709-1781 en z.d.; 181; 1 omslag
        - brief van G.W.J. baron Von Imhoff aan monsieur Heermans, 24 december 1709.
        - brief van A. Munter, z.d.